---
title: "Laboratório 7"
author: "Julia Maria Pereira Pinheiro"
format: pdf
editor: visual
---


```{r}
library(DBI)
library(RSQLite)
conn <- dbConnect(SQLite(), "database.sqlite3")
```

```{r}
dbListTables(conn)
```

2. Quem são e quantos são os professores que lecionaram disciplinas cujo tópico era estatística (subjects.abbreviation='STAT');
```{r}
professores_stat <- dbGetQuery(conn, "
  SELECT DISTINCT 
  i.name as nome_professor,
  i.id as id_professor
  FROM instructors as i
  INNER JOIN teachings as t ON i.id = t.instructor_id
  INNER JOIN sections as s ON t.section_uuid = s.uuid
  INNER JOIN subject_memberships as sm ON s.course_offering_uuid = sm.course_offering_uuid
  INNER JOIN (select * from subjects where subjects.abbreviation='STAT' ) as sub ON sm.subject_code = sub.code")
str(professores_stat)
nrow(professores_stat)
```
3.  O GPA americano é definido numa escala de 0 a 4, em que A = 4, AB = 3.5, B = 3, BC = 2.5, C = 2, D = 1 e F = 0. Determinando a nota média de cada oferecimento pela ponderação da quantidade de alunos em cada extrato com os valores numéricos de cada conceito, indique (no que se referente a disciplinas no assunto de estatística):

- Quem é o professor mais difícil?
- Quem é o professor mais fácil?
```{r}
todos_professores <- dbGetQuery(conn, "SELECT 
    i.id AS instructor_id,
    i.name AS instructor_name,
    SUM(gd.a_count + gd.ab_count + gd.b_count + gd.bc_count + 
        gd.c_count + gd.d_count + gd.f_count) AS total_alunos,
    SUM(gd.a_count * 4.0 + gd.ab_count * 3.5 + gd.b_count * 3.0 + 
        gd.bc_count * 2.5 + gd.c_count * 2.0 + gd.d_count * 1.0 + gd.f_count * 0.0) / 
    NULLIF(SUM(gd.a_count + gd.ab_count + gd.b_count + gd.bc_count + 
                gd.c_count + gd.d_count + gd.f_count), 0) AS gpa_medio
FROM instructors i
INNER JOIN teachings t ON i.id = t.instructor_id
INNER JOIN sections s ON t.section_uuid = s.uuid
INNER JOIN grade_distributions gd ON s.course_offering_uuid = gd.course_offering_uuid 
                                AND s.number = gd.section_number
GROUP BY i.id, i.name
HAVING SUM(gd.a_count + gd.ab_count + gd.b_count + gd.bc_count + gd.c_count + gd.d_count + gd.f_count) > 0
ORDER BY gpa_medio ASC")
str(todos_professores)
```


```{r}
head(todos_professores, 1)
tail(todos_professores, 1)
```

- Qual é a disciplina mais difícil?
- Qual é a disciplina mais fácil?


```{r}
todos_cursos <- dbGetQuery(conn, "SELECT 
    c.number AS codigo_disciplina,
    c.name AS nome_disciplina,
    SUM(gd.a_count + gd.ab_count + gd.b_count + gd.bc_count + 
        gd.c_count + gd.d_count + gd.f_count) AS total_alunos,
    SUM(gd.a_count * 4.0 + gd.ab_count * 3.5 + gd.b_count * 3.0 + 
        gd.bc_count * 2.5 + gd.c_count * 2.0 + gd.d_count * 1.0 + gd.f_count * 0.0) / 
    NULLIF(SUM(gd.a_count + gd.ab_count + gd.b_count + gd.bc_count + 
                gd.c_count + gd.d_count + gd.f_count), 0) AS gpa_medio
FROM courses c
INNER JOIN course_offerings co ON c.uuid = co.course_uuid
INNER JOIN grade_distributions gd ON co.uuid = gd.course_offering_uuid
GROUP BY c.number, c.name
HAVING SUM(gd.a_count + gd.ab_count + gd.b_count + gd.bc_count + gd.c_count + gd.d_count + gd.f_count) >0
ORDER BY gpa_medio ASC")
str(todos_cursos)
```
```{r}
head(todos_cursos, 1)
tail(todos_cursos, 1)
```

```{r}
dbDisconnect(conn)
```
```{r}
Sys.setenv(TZ = "America/Sao_Paulo")
Sys.time()
```

