---
title: "Laboratório 6"
format: pdf
editor: visual
---


```{r}
library(DBI)
library(RSQLite)
conn <- dbConnect(SQLite(), "disco.db")

```

3. Liste as tabelas existentes no banco de dados.

```{r}
dbListTables(conn)
```


4.  Identifique os nomes de todas as colunas existentes na tabela customers.

```{r}
dbListFields(conn, 'customers')
```



5.  Utilizando apenas SQLite, com o apoio do comando dbGetQuery, identifique quantos clientes estão atualmente cadastrados neste banco de dados.
```{r}
dbGetQuery(conn, "SELECT COUNT(*) AS total_clientes
  FROM customers
")
```


6.  Utilizando apenas SQLite, identifique o número de países diferentes em que moram os clientes encontrados acima.

```{r}
dbGetQuery(conn, "
  SELECT COUNT(DISTINCT Country) AS total_paises
  FROM customers
")
```
7. Utilizando apenas SQLite, quantos clientes existem por país? A tabela resultante deve conter o nome do país e a respectiva contagem, além de ser ordenada de maneira decrescente pela referida contagem.


```{r}
dbGetQuery(conn, "
  SELECT Country, COUNT(*) AS total_clientes
  FROM customers
  GROUP BY Country
  ORDER BY total_clientes DESC
")
```
8.  Quais são os 5 países com mais clientes registrados? Use apenas SQLite

```{r}
dbGetQuery(conn, "
  SELECT Country, COUNT(*) AS total_clientes
  FROM customers
  GROUP BY Country
  ORDER BY total_clientes DESC
  LIMIT 5
")
```

9.  Quais são os países registrados que possuem apenas 6 letras no nome?

```{r}
dbGetQuery(conn, "
  SELECT DISTINCT Country
  FROM customers
  WHERE Country LIKE '______'
")
```
10. Quais foram as músicas compradas por clientes brasileiros?
```{r}
dbGetQuery(conn, "
  SELECT DISTINCT tracks.Name AS musica
  FROM tracks
  INNER JOIN invoice_items
    ON tracks.TrackId = invoice_items.TrackId
  INNER JOIN invoices
    ON invoice_items.InvoiceId = invoices.InvoiceId
  INNER JOIN customers
    ON invoices.CustomerId = customers.CustomerId
  WHERE customers.Country = 'Brazil'
  ORDER BY musica
")
```
```{r}
dbDisconnect(conn)
```
```{r}
Sys.setenv(TZ = "America/Sao_Paulo")
Sys.time()
```

