---
title: "Laboratório 03"
author: "Julia Maria Pereira Pinheiro"
format: html
editor: visual
---

```{r, include = FALSE}
library(dplyr)
library(readr)
library(ggplot2)
library(lubridate)
library(leaflet)
```

1.  Importe, utilizando o pacote readr, cada um dos três arquivos disponíveis. Os objetos resultantes devem ser chamados `flights`, `airlines` e `airports`.

-   Para o arquivo de aeroportos, importe apenas as colunas `IATA_CODE, CITY, STATE, LATITUDE, LONGITUDE`;
-   Para o arquivo de vôos:a
    a.  Importe apenas as colunas `DESTINATION_AIRPORT` e `ARRIVAL_DELAY`;
    b.  Leia apenas 1 milhão de linhas por vez;
    c.  Remova vôos em que o aeroporto de destino comece com a letra 1;
    d.  Remova registros em que existam pelo menos uma coluna faltante;
    e.  Determine, para cada parte do arquivo, as estatísticas suficientes para a determinação do atraso médio por aeroporto de destino;
    f.  Ao finalizar a leitura do arquivo, combine as estatísticas suficientes de modo a produzir a média de atraso por aeroporto.

```{r}
airlines <- read_csv( "dados/airlines.csv")
airports <- read_csv(
  "dados/airports.csv",
  col_select = c(IATA_CODE, CITY, STATE, LATITUDE, LONGITUDE)
)
getStats <- function(input, pos) {
  
  input %>%
    filter(!grepl("^1", DESTINATION_AIRPORT)) %>%
    filter(
      !is.na(DESTINATION_AIRPORT),
      !is.na(ARRIVAL_DELAY)
    ) %>%
    group_by(DESTINATION_AIRPORT) %>%
    summarise(
      soma = sum(ARRIVAL_DELAY),
      total = n(),
      .groups = "drop"
    )
}

colunas <- cols_only(
  DESTINATION_AIRPORT = col_character(),
  ARRIVAL_DELAY = col_double()
)
flights <- read_csv_chunked(
  file = "dados/flights.csv",
  callback = DataFrameCallback$new(getStats),
  chunk_size = 1000000,
  col_types = colunas
)

```

```{r}
computeStats <- function(stats) {
  
  stats %>%
    group_by(DESTINATION_AIRPORT) %>%
    summarise(
      soma = sum(soma),
      total = sum(total),
      .groups = "drop"
    ) %>%
    mutate(
      media = soma / total
    )
}

flights <- computeStats(flights)
```

2.  Selecione a operação apropriada join para incluir, na tabela flights, as colunas `CITY` e `STATE` do objeto airports. Para executar esta tarefa:

<!-- -->

a.  Identifique a coluna que é a chave na tabela `flights`;
b.  Identifique a coluna que é a chave na tabela `airports`;
c.  Quais são os aeroportos que estão listados em `flights`, mas estão ausentes em `airports`?
d.  Apresente o comando que combine ambas as tabelas, indicando explicitamente as chaves;
e.  Armazene a tabela resultante no objeto `flights`.

```{r}
# A chave da tabela flights é DESTINATION_AIRPORT
# A chave da tabela airports é IATA_CODE
anti_join(
  flights,
  airports,
  by = c("DESTINATION_AIRPORT" = "IATA_CODE")
)

flights <- left_join(
  flights,
  airports,
  by = c("DESTINATION_AIRPORT" = "IATA_CODE")
)
flights

```

3.  Quantos aeroportos cada estado possui? Apresente uma tabela ordenada de forma decrescente (no número de aeroportos).

```{r}
airports %>%
  group_by(STATE) %>%
  summarise(
    aeroportos = n(),
    .groups = "drop"
  ) %>%
  arrange(desc(aeroportos))
```

4.  Apresente um mapa representando todos os atrasos observados por aeroporto.

<!-- -->

a.  Carregue o pacote `leaflet`;
b.  Combine os comandos `leaflet`, `addTiles` e `addMarkers` para a criação de um mapa básico;
c.  Armazene o grafico em b) numa variável chamada `this`;
d.  Adicione as duas linhas abaixo após a criação da variável `this` (apenas se você estiver usando Jupyter):

```{r}
this <- leaflet(flights) %>%
  addTiles() %>%
  addCircleMarkers(
    lng = ~LONGITUDE,
    lat = ~LATITUDE,
    popup = ~paste0(
      "<b>Aeroporto:</b> ", DESTINATION_AIRPORT, "<br>",
      "<b>Cidade/UF:</b> ", CITY, " - ", STATE, "<br>",
      "<b>Atraso Médio:</b> ", round(media, 2), " min"
    ),
    radius = 5,
    stroke = FALSE,
    fillOpacity = 0.8
  )

this
```

```{r}
Sys.setenv(TZ = "America/Sao_Paulo")
Sys.time()
```
