---
title: "Laboratório 02"
author: "Julia Maria Pereira Pinheiro"
format: pdf
editor: visual
---

Nesse Laboratório, vamos determinar:

- Percentual de vôos por Cia;
- Áreas que apresentaram atrasos de chegada superiores a 10 minutos.

Com as condições de que:

- As companhia utilizadas serão: AA, DL, UA e US;
- Deve-se ler 100.000 observações por vez;
- A estatística de interesse deve ser calculada para cada um dos dias de 2015;
- Usaremos apenas o pacote `dplyr` e `readr` para determinação do percentual e importação dos dados;
- Os resultados devem ser apresentados em um formato de calendário.

## Etapas

1)  Quais são as estatísticas suficientes para a determinação do percentual de vôos atrasados na chegada (ARRIVAL_DELAY \> 10)?

Para determinar o percentual de vôos atrasados na chegada, com mais de 10 minutos de atraso, precisamos fazer uma contagem dos vôos que seguem nossa condição e a contagem do total de vôos por grupo.

2)  Crie uma função chamada `getStats` que, para um conjunto de qualquer tamanho de dados provenientes de `flights.csv.zip`, execute as seguintes tarefas (usando apenas verbos do dplyr:

<!-- -->

a.  Filtre o conjunto de dados de forma que contenha apenas observações das seguintes Cias. Aéreas: AA, DL, UA e US;

```{r, include = FALSE}
library(dplyr)
library(readr)
library(ggplot2)
library(lubridate)
library(ggcal)
```

```{r}
getStats <- function(input, pos){
  # item a
  input %>% filter(AIRLINE %in% c("AA", "DL", "UA", "US")) %>% 
  # item b
    filter(!is.na(ARRIVAL_DELAY), !is.na(YEAR), !is.na(MONTH), !is.na(DAY)) %>%
  # item c 
    group_by(YEAR, MONTH, DAY, AIRLINE) %>%
  # item d
    summarise(
      atrasados = sum(ARRIVAL_DELAY > 10),
      total = n(),
      .groups = "drop"
    )
}
```

3)  Utilize alguma função `readr::read_***_chunked` para importar o arquivo `flights.csv.zip`.

<!-- -->

a.  Configure o tamanho do lote (chunk) para 100 mil registros;
b.  Configure a função de callback para instanciar DataFrames aplicando a função `getStats` criada acima;
c.  Configure o argumento `col_types` de forma que ele leia, diretamente do arquivo, apenas as colunas de interesse (veja nota de aula para identificar como realizar esta tarefa);

```{r}
colunas <- cols_only(
  YEAR = col_integer(),
  MONTH = col_integer(),
  DAY = col_integer(),
  AIRLINE = col_character(),
  ARRIVAL_DELAY = col_double()
)
dados_resumidos <- read_csv_chunked(
  file = "dados/flights.zip",
  callback = DataFrameCallback$new(getStats),
  chunk_size = 100000,
  col_types = colunas
)
```

4)  Crie uma função chamada `computeStats` que:

<!-- -->

a.  Combine as estatísticas suficientes para compor a métrica final de interesse (percentual de atraso por dia/mês/cia aérea);

b.  Retorne as informações em um tibble contendo apenas as seguintes colunas: - `Cia`: sigla da companhia aérea; - `Data`: data, no formato AAAA-MM-DD (dica: utilize o comando as.Date); - `Perc`: percentual de atraso para aquela cia. aérea e data, apresentado como um número real no intervalo \[0,1\] .

```{r}
computeStats <- function(stats) {
  stats %>%
  group_by(YEAR, MONTH, DAY, AIRLINE) %>%
    summarise(
      atrasados = sum(atrasados),
      total = sum(total),
      .groups = "drop"
    ) %>%
    mutate(
      Data = as.Date(paste(YEAR, MONTH, DAY, sep = "-")),
      Perc = atrasados/total
    ) %>%
    select(Cia = AIRLINE, Data, Perc)
}
stats_finais <- computeStats(dados_resumidos)
```

5)  Produza um mapa de calor em formato de calendário para cada Cia. Aérea.

<!-- -->

a)  Instale e carregue os pacotes ggcal e `ggplot2`.
b)  Defina uma paleta de cores em modo gradiente. Utilize o comando `scale_fill_gradient`. A cor inicial da paleta deve ser `#4575b4` e a cor final, `#d73027`. A paleta deve ser armazenada no objeto `pal`.
c)  Crie uma função chamada baseCalendario que recebe 2 argumentos a seguir: `stats` (`tibble` com resultados calculados na questão 4) e `cia` (sigla da Cia. Aérea de interesse). A função deverá: - Criar um subconjunto de stats de forma a conter informações de atraso e data apenas da Cia. Aérea dada por `cia`. - Para o subconjunto acima, montar a base do calendário, utilizando `ggcal(x, y)`. Nesta notação, `x` representa as datas de interesse e `y`, os percentuais de atraso para as datas descritas em `x`. - Retornar para o usuário a base do calendário criada acima.
d)  Executar a função `baseCalendario` para cada uma das Cias. Aéreas e armazenar os resultados, respectivamente, nas variáveis: `CAA`, `CDL`, `CUA` e `CUS`.
e)  Para cada uma das Cias. Aéreas, apresente o mapa de calor respectivo utilizando a combinação de camadas do `ggplot2`. Lembre-se de adicionar um título utilizando o comando `ggtitle`. Por exemplo, `cXX + pal + ggtitle("Titulo")`.

```{r}

pal <- scale_fill_gradient(low = "#4575b4", high = "#d73027")

baseCalendario <- function(stats, cia) {
  sub_stats <- stats %>% filter(Cia == cia)
  ggcal(sub_stats$Data, sub_stats$Perc)
}

CAA <- baseCalendario(stats_finais, "AA")
CDL <- baseCalendario(stats_finais, "DL")
CUA <- baseCalendario(stats_finais, "UA")
CUS <- baseCalendario(stats_finais, "US")

CAA + pal + ggtitle("Atrasos na Chegada - American Airlines (AA)")
CDL + pal + ggtitle("Atrasos na Chegada - Delta Air Lines (DL)")
CUA + pal + ggtitle("Atrasos na Chegada - United Airlines (UA)")
CUS + pal + ggtitle("Atrasos na Chegada - US Airways (US)")
```
```{r}
Sys.setenv(TZ="America/Sao_Paulo")
Sys.time()
```