---
title: "ME315 - Lista 5"
author: "Julia Maria Pereira Pinheiro"
format: pdf
editor: visual
---

```{r}
library(DBI)
library(RSQLite)

CON <- dbConnect(SQLite(), "me315.sqlite")
```

1.  Qual seria a nova área (em acres) de cada reserva natural caso sua área atual fosse aumentada em 20%? Apresente o nome da reserva, a área atual e a nova área após o aumento.

```{sql connection=CON}
SELECT
PNAME,
ACRES,
ACRES + 0.2*ACRES AS ACRES_20
FROM PRESERVE
```


2.  Qual seria a área de cada reserva natural se sua área atual fosse reduzida para um terço do tamanho atual? Apresente o nome da reserva, a área atual em acres e a área ajustada em acres.

```{sql connection=CON}
SELECT
PNAME,
ACRES,
ACRES/3.0 
FROM PRESERVE
```


3.  Para todas as reservas naturais, apresente o nome da reserva e sua taxa de entrada atual. Apresente também uma taxa ajustada, calculada adicionando US$ 50,00 à taxa atual e, em seguida, dividindo o resultado por 2.

```{sql connection=CON}
SELECT
PNAME,
FEE,
(FEE + 50.00)/2 
FROM PRESERVE
```


4.  Apresente os valores médio, máximo e mínimo de ACRES para todas as reservas naturais localizadas no Arizona.

```{sql connection=CON}
SELECT
AVG(ACRES) AS MEDIA,
MAX(ACRES) AS MAXI,
MIN(ACRES) AS MINI
FROM PRESERVE
WHERE STATE = 'AZ'
```


5.  Apresente o primeiro nome de reserva em ordem alfabética.

```{sql connection=CON}
SELECT
MIN(PNAME)
FROM PRESERVE
```


6.  Desconsidere as taxas de entrada iguais a zero. Quantas taxas de entrada distintas existem na tabela PRESERVE?
```{sql connection=CON}
SELECT
COUNT(DISTINCT FEE) AS CTFEE
FROM PRESERVE
WHERE FEE <> 0
```


7.  Escreva uma instrução SELECT que demonstre que PNAME não contém atualmente valores duplicados.

```{sql connection=CON}
SELECT
COUNT(PNAME),
COUNT(DISTINCT PNAME)
FROM PRESERVE
```


8.  Suponha que você pretenda estabelecer uma nova política para o cálculo das taxas de entrada. 
Cada reserva natural cobrará uma taxa de US$ 0,02 por acre. Qual será a taxa média de entrada das reservas naturais localizadas no Arizona?

```{sql connection=CON}
SELECT
AVG(0.02*ACRES)
FROM PRESERVE
WHERE STATE = 'AZ'
```


As seguintes questões utilizam a tabela EMPLOYEE

9.  Suponha que o salário de cada funcionário seja aumentado em 10%. Apresente o número do funcionário, seu nome, salário antigo e novo salário. A tabela resultante deve ter quatro colunas denominadas ENO, ENAME, OLDSALARY e NEWSALARY. Ordene o resultado pelo novo salário.

```{sql connection=CON}
SELECT
ENO,
ENAME,
SALARY AS OLDSALARY,
SALARY +0.10*SALARY AS NEWSALARY
FROM EMPLOYEE
ORDER BY NEWSALARY
```

10. Modifique o exercício anterior. Apresente apenas os registros dos funcionários cujo novo salário seja superior a US$ 2.000,00.

```{sql connection=CON}
SELECT
ENO,
ENAME,
SALARY AS OLDSALARY,
SALARY +0.10*SALARY AS NEWSALARY
FROM EMPLOYEE
WHERE NEWSALARY >2000
```


11. Apresente a soma, a média, o valor máximo e o valor mínimo de todos os valores de SALARY.

```{sql connection=CON}
SELECT
SUM(SALARY) AS SOMA,
AVG(SALARY) AS MEDIA,
MAX(SALARY) AS MAXI,
MIN(SALARY) AS MINI
FROM EMPLOYEE
```


12. Quantos funcionários trabalham no Departamento 20?

```{sql connection=CON}
SELECT
COUNT(ENO)
FROM EMPLOYEE
WHERE DNO = 20
```


13. Quantos departamentos possuem funcionários?

```{sql connection=CON}
SELECT
COUNT(DISTINCT DNO)
FROM EMPLOYEE
WHERE ENO > 0
```
```{r}
Sys.setenv(TZ = "America/Sao_Paulo")
Sys.time()
```
